臺灣南投地方法院刑事判決
111年度審交易字第77號
公  訴  人  臺灣南投地方檢察署檢察官
被      告  何宗約


                    （現另案於法務部○○○○○○○○○○○執行中）
上列被告因公共危險案件，經檢察官提起公訴（111年度偵字第8
12號），因被告於準備程序中就被訴事實為有罪之陳述，經告以
簡式審判程序之旨，並聽取當事人意見後，本院合議庭裁定由受
命法官獨任進行簡式審判程序，判決如下：
    主    文
何宗約駕駛動力交通工具而吐氣所含酒精濃度達每公升零點二五
毫克以上，處有期徒刑陸月，併科罰金新臺幣陸萬元，有期徒刑
如易科罰金，罰金如易服勞役，均以新臺幣壹仟元折算壹日。
    犯罪事實
一、何宗約明知飲用含酒精之飲料後，在酒精尚未代謝完畢前不
    得駕駛動力交通工具，猶基於酒後駕駛動力交通工具之犯意
    於民國110年11月10日18時許起至20時許止，在其位於南投
    縣○○市○○路000號之住處內飲用藥酒後，仍於110年11月11日
    7時30分許，騎乘屬動力交通工具之電動自行車行駛於道路
    。嗣於同日7時39分許，何宗約騎車行經南投縣○○市○○路000
    ○00號前（對向）時，不慎與戴昀姍所騎乘之車牌號碼000-0
    000號普通重型機車發生擦撞，致2人均人車倒地而受傷送醫
    救治（何宗約涉嫌過失傷害罪未據告訴）。嗣經員警據報到
    場處理，並於同日9時2分許，對何宗約施以酒精濃度吐氣測試
    ，測得其吐氣中所含酒精濃度為每公升0.37毫克，而查悉上
    情。
二、案經南投縣政府警察局中興分局報告臺灣南投地方檢察署檢
    察官偵查起訴。
    理    由
一、本件被告何宗約所犯係死刑、無期徒刑或最輕本刑為3年以
    上有期徒刑或高等法院管轄第一審案件以外之罪，其於準備
    程序期日就被訴事實為有罪之陳述，經本院告知簡式審判程
    序之旨，並聽取公訴人及被告之意見後，經依刑事訴訟法第
    273條之1第1項規定，裁定進行簡式審判程序，是依刑事訴
    訟法第273條之2規定，本件之證據調查，不受同法第159條
    第1項、第161條之2、第161條之3、第163條之1及第164條至
    第170條規定之限制，合先敘明。
二、認定犯罪事實所憑之證據及理由：
　　上開犯罪事實，業據被告於警詢時及本院審理時坦承在卷，
    並有員警職務報告、佑民醫療社團法人佑民醫院診斷證明書
    、南投縣政府警察局中興分局光明派出所道路交通事故當事
    人酒精測定紀錄表、財團法人台灣商品檢測驗證中心呼氣酒
    精測試器檢定合格證書、南投縣政府警察局舉發違反道路交
    通管理事件通知單等件存卷可憑（見警卷第1頁、第14至15頁
    、第17頁至第18頁），堪認被告之任意性自白與事實相符，
    其犯行足以認定。
三、論罪科刑之理由：
  ㈠按行為後法律有變更者，適用行為時之法律。但行為後之法
    律有利於行為人者，適用最有利於行為人之法律，刑法第2
    條第1項定有明文。查本件被告行為後，刑法第185條之3第1
    項第1款，業於111年1月28日修正公布，並自同年月30日施
    行生效。刑法第185條之3第1項第1款原係規定：「駕駛動力
    交通工具而有下列情形之一者，處二年以下有期徒刑，得併
    科二十萬元以下罰金：一、吐氣所含酒精濃度達每公升零點
    二五毫克或血液中酒精濃度達百分之零點零五以上。」，而
    修正後規定為：「駕駛動力交通工具而有下列情形之一者，
    處三年以下有期徒刑，得併科三十萬元以下罰金：一、吐氣
    所含酒精濃度達每公升零點二五毫克或血液中酒精濃度達百
    分之零點零五以上。」，即修正後之刑法第185條之3第1項
    第1款之規定，提高有期徒刑及罰金金額之上限，故經新舊
    法比較之結果，修正後之規定未較有利於被告，依刑法第2
    條第1項前段規定，自應適用被告行為時即修正前之刑法第1
    85條之3第1項第1款之規定論處。
  ㈡查本件被告明知飲酒後不得駕駛動力交通工具，仍於酒後騎
    乘電動自行車上路，並經警測得其吐氣所含酒精濃度為每公
    升0.37毫克。則核被告所為，係犯修正前刑法第185條之3第
    1項第1款之服用酒類而駕駛動力交通工具罪。
　㈢檢察官起訴書固有記載被告曾受有期徒刑之執行完畢，5年內
    故意犯本案有期徒刑之罪，認應依累犯規定加重其刑等語，
    並以被告之刑案資料查註紀錄表為證，惟本院參酌最高法院
    110年台上大字第5660號裁定意旨，認本案尚難據此認定被
    告構成累犯並裁量加重其刑，然檢察官起訴書所載之被告前
    案紀錄，仍得作為本院依刑法第57條第5款量刑時之審酌事
    項，附此敘明。
　㈣爰以行為人之責任為基礎，審酌被告前曾因酒後駕車公共危
    險案件，經本院以109年度投交簡字第385號判決判處有期徒
    刑確定，並於110年間執行完畢，其另有多次酒後駕車公共
    危險及毒品之前案紀錄等情，有臺灣高等法院被告前案紀錄
    表在卷可查，而酒精成分對人之意識、控制能力具有不良影
    響，飲酒後會導致對週遭事物之辨識及反應能力較平常狀況
    薄弱，因而酒後駕車在道路上行駛，對一般往來之公眾及駕
    駛人自身皆具有高度危險性，被告竟仍僅圖一己往來交通之
    便，於服用酒類後，騎乘電動自行車行駛於道路上，造成公
    眾往來之危險，對交通安全所生之危害非輕，且因此不慎肇
    事，致被害人戴昀姍及其己身均因而受有體傷；復斟酌被告
    酒測濃度值及其於本院審理中自陳為國中畢業之智識程度，
    離婚、入監前自己住、入監前月薪大約2萬之生活狀況及其
    前次犯同類案件所處之刑度，暨衡酌檢察官於本院審理時建
    請本院科處有期徒刑不宜低於6月等一切情狀，量處如主文
    所示之刑，並諭知易科罰金及易服勞役之折算標準。
據上論斷，依刑事訴訟法第273 條之1 第1 項、第299 條第1 項
前段，刑法施行法第1條之1第1項，判決如主文。
本案經檢察官陳豐勳提起公訴，檢察官吳宣憲到庭執行職務。
中　　華　　民　　國　　111 　年　　5 　　月　　27　　日
                  刑事第四庭  法  官    林昱志 
以上正本與原本無異。
如不服本判決應於收受送達後20日內向本院提出上訴書狀，並應
敘述具體理由；其未敘述上訴理由者，應於上訴期間屆滿後20日
內向本院補提理由書（均須按他造當事人之人數附繕本）「切勿
逕送上級法院」。
                              書記官  　陳淑怡　　　　
中　　華　　民　　國　　111 　年　　5 　　月　　27　　日
　　　　　　　　　
附錄本案論罪科刑法條：
修正前中華民國刑法第185條之3
駕駛動力交通工具而有下列情形之一者，處2年以下有期徒刑，
得併科20萬元以下罰金：
一、吐氣所含酒精濃度達每公升零點二五毫克或血液中酒精濃度
    達百分之零點零五以上。
二、有前款以外之其他情事足認服用酒類或其他相類之物，致不
    能安全駕駛。
三、服用毒品、麻醉藥品或其他相類之物，致不能安全駕駛。
因而致人於死者，處3年以上10年以下有期徒刑；致重傷者，處1
年以上7年以下有期徒刑。
曾犯本條或陸海空軍刑法第54條之罪，經有罪判決確定或經緩起
訴處分確定，於五年內再犯第1項之罪因而致人於死者，處無期
徒刑或5年以上有期徒刑；致重傷者，處3年以上10年以下有期徒
刑。